【裁判字號】    98,簡上,1486
【裁判日期】    990311
【裁判案由】    詐欺
【裁判全文】
臺灣板橋地方法院刑事判決            98年度簡上字第1486號
上  訴  人
即  被  告  乙○○
上列上訴人即被告因詐欺案件，不服本院98年度簡字第6722號中
華民國98年10月14日第一審判決（聲請簡易判決處刑案號：98年
度偵字第15776 、17741 、19961 號），提起上訴，本院管轄之
第二審合議庭判決如下：
    主  文
上訴駁回。
乙○○緩刑貳年。
    事實及理由
一、本案經本院審理結果，認原審以被告乙○○犯刑法第30條第
    1 項、第339 條第1 項幫助詐欺取財罪，判處拘役40日，如
    易科罰金，以新臺幣（下同）1 千元折算1 日，其認事用法
    及量刑均無不當，應予維持，並引用第一審刑事簡易判決書
    記載之事實、證據及理由（如附件）。
二、被告上訴意旨略以：伊承認犯罪，請從輕量刑並給予緩刑等
    語（按被告上訴時原本否認犯罪，惟於本院審理時已坦承犯
    行，見本院卷第35頁反面筆錄）。經查，原審認定被告所為
    係犯刑法第30條第1 項、第339 條第1 項之幫助詐欺取財罪
    ，而按同法第30條第2 項減輕其刑，並審酌其無前案紀錄，
    素行尚佳，惟提供帳戶予詐欺集團作為犯罪使用，增加被害
    人尋求救濟之困難，並使犯罪之訴追趨於複雜，擾亂社會正
    常交易安全，及告訴人甲○○受騙匯入被告帳戶之金額為8,
    996 元等一切情狀，判處拘役40日，並諭知易科罰金之折算
    標準，其認事用法均無違誤。被告雖上訴請求從輕量刑云云
    ，惟按關於刑之量定，係實體法上賦予法院得為自由裁量之
    事項，倘其未有逾越法律所規定之範圍，或濫用其權限，即
    不得任意指摘為違法。本案原審判決係於詳細審酌前述各項
    情狀後，在法定量刑範圍內予以量刑，並無失出失入之明顯
    違誤，依據前揭說明，即不得任意指摘其為違法，是上訴人
    據此提起上訴，為無理由，應予駁回。然查被告前未曾因故
    意犯罪而受有期徒刑以上刑之宣告，有其臺灣高等法院被告
    前案紀錄表附卷可按，其因一時失慮致罹刑典，上訴後並已
    實際賠償告訴人之損失，並得其諒解（見本院卷第33頁反面
    、第36頁），本院認其經此刑之宣告後，當能知警惕，信無
    再犯之虞，所宣告之刑以暫不執行為適當，爰併宣告緩刑2
    年，以啟自新。
據上論斷，應依刑事訴訟法第455 條之1 第1 項、第3 項、第36
8 條、第373 條，刑法第74條第1 項第1 款，判決如主文。
本案經檢察官林慈雁到庭執行職務。
中    華    民    國    99    年    3     月    11    日
                  刑事第十三庭  審判長法  官  王士珮
                                      法  官  方鴻愷
                                      法  官  楊明佳
以上正本證明與原本無異。
不得上訴。
                                      書記官  林金良
中    華    民    國    99    年    3     月    11    日

司法院資訊處製作；財團法人民間司法改革基金會備份。
